【裁判字號】    89,上易,2707
【裁判日期】    900227
【裁判案由】    毀棄損壞
【裁判全文】
臺灣高等法院臺中分院刑事判決                  八十九年度上易字第二七○七號
    上  訴  人
    即  被  告  甲○○
右上訴人因毀棄損壞案件，不服臺灣臺中地方法院八十九年度易字第二七○七號中華
民國八十九年十月四日第一審判決（起訴案號：臺灣臺中地方法院檢察署八十九年度
偵字第九二四六號），提起上訴，本院判決如左：
    主  文
上訴駁回。
    事  實
一、甲○○與丙○○原係同一大樓（上第二期）管理委員會之正、副主任委員，惟因
    該大樓內部之諸問題致使渠二人間發生不快及閒隙，詎甲○○竟基於毀損之犯意
    ，於民國（下同）八十八年十一月三十日下午八時十五分許，獨自一人至丙○○
    位於臺中市○○區○○路二段六○六號十四樓之二住處，趁走廊四週無人注意之
    際，以先經助跑一段距離後，再以腳猛踢丙○○住處金屬製大門一面數下之方式
    ，致該金屬製大門之門鎖鎖心（係構成門之一部分，而非屬附加於門上之鎖）嚴
    重扭曲受損，使該金屬製大門無法正常開關，即減損該大門一部之效用而不堪使
    用，足以生損害於丙○○。
二、案經丙○○訴由臺中市警察局第四分局報請臺灣臺中地方法院檢察署檢察官偵查
    起訴。
    理  由
一、訊據被告甲○○矢口否認有何毀損丙○○住家大門之犯行，辯稱：不是伊所踢，
    八十八年十一月三十日下午八時十五分當時伊在上第二期家中，而伊友人孫澄江
    也在當日下午七時許至八時三十分許在伊家中與伊談論社區內之事情，伊當天也
    沒有穿白色運動服，且該門鎖鎖心係名牌，用腳踢不可能鎖心會壞掉云云。惟查
    ：右揭事實，業據告訴人丙○○指訴甚詳，並經證人即現場目擊者庚○○於原審
    審理時到庭結證屬實，並明確指證其係親眼目擊被告之臉孔，且因被告係大樓主
    委，才確定是被告（詳見原審卷八十九年九月二十日審判筆錄）等語，於本院訊
    問時庚○○亦為相同之證述，而衡情被告與證人庚○○二人素無怨隙，若非確有
    此事，證人庚○○殊無設詞誣陷之理。且被告於當日下午八時餘有出現在管理室
    ，有本院勘查該大樓管理室錄影帶屬實，另被告雖質疑門鎖鎖心係名牌當不會損
    壞，並提出與鎖心代理商之人員之電話通話錄音帶為證，然該門鎖鎖心確係嚴重
    扭曲受損，此有收據影本一紙、照片二幀及鎖匠出具之說明影本一紙附卷可稽，
    且該說明係由鎖匠具名提出，當可信為真實。至證人孫澄江於檢察官偵訊中所結
    證之證詞，縱可信為真實，然證人孫澄江於事發半年餘後所結證稱者，亦僅係記
    憶所及者，然依其所言「我離開時約八點半」（詳見偵卷第二十五頁背面），是
    其所為之證言尚不能為有利於被告之認定，是被告上開所辯顯均係事後圖卸刑責
    之詞，尚無足採，證人戊○○、己○○、丁○○雖沒能明確證明被告前揭犯行，
    然彼等所證亦不能採為被告有利之認定，本件事證明確，被告犯行洵堪認定，雖
    被告聲請傳訊證人即更換之鎖匠作證，核無必要，爰不予傳訊，併予敘明。
二、核被告所為，係犯刑法第三百五十四條之損壞他人物品致令不堪使用罪。原審依
    刑法第三百五十四條、第四十二條第二項，罰金罰鍰提高標準條例第一條前段、
    第二條，審酌被告無不良素行，被告犯罪之動機、目的、手段、造成告訴人之損
    害程度、犯罪後之態度及尚未與告訴人達成和解等一切情狀，量處如原審主文所
    示之罰金伍仟元，並諭知易服勞役之折算標準，核無不合，被告上訴意旨仍執前
    詞否認犯罪，自不足採，其上訴為無理由，應予駁回。
三、據上論斷，應依刑事訴訟法第三百六十八條，判決如主文。
本案經檢察官乙○○到庭執行職務。
中      華      民      國      九十      年      二      月   二十七   日
                                  臺灣高等法院臺中分院刑事第三庭
                                        審判長法  官  方  艤  駐
                                              法  官  廖  柏  基
                                              法  官  劉  連  星
右正本證明與原本無異。
不得上訴。
                                              書記官  顏  子  良
中      華      民      國      九十      年      三      月     二     日
附錄本案論罪科刑法條全文
刑法第三百五十四條：
毀棄、損壞前二條以外之他人之物或致令不堪用，足以生損害於公眾或他人者，處二
年以下有期徒刑、拘役或五百元以下罰金。
                                                                        Ｄ


司法院資訊處製作；財團法人民間司法改革基金會備份。
